【裁判字號】    88,易,1475
【裁判日期】    891003
【裁判案由】    竊盜
【裁判全文】
臺灣士林地方法院刑事判決                        八十八年度易字第一四七五號
    公  訴  人  臺灣士林地方法院檢察署檢察官
    被      告  戊○○
右列被告因竊盜案件，經檢察官聲請簡易處刑判決 (八十八年度偵字第一０五三七號
) ，本院認不宜而改依通常程序審判，暨經臺灣士林地方法院檢察署檢察官聲請併案
審理 (八十九年度偵字第一一九二號) ，本院判決如左：
    主  文
戊○○連續竊盜，處有期徒刑壹年。
    事  實
一、戊○○基於意圖為自己不法所有之概括犯意，先後為以下之竊盜犯行：
    (一)先於民國八十八年七月十二日凌晨四時許，在台北市○○區○○路二段三四號
      中影文化城之展示館內，竊取乙○○所有義大利進口之重型機車一部及安全帽
      一頂，竊得後將安全帽棄置，並將機車車身號碼ＺＤＭＨ一００ＡＡＷＢ００
      一八四九磨損後留用騎乘。
    (二)復基於同一概括犯意，於八十八年七月中旬間某日下午三時五十分許，在臺北
      市北投區○○○路○段一三一號甲○○經營之水族箱用品店內，趁人不注意之
      際，竊取甲○○所有之ＰＯＷＥＲ  ＨＥＡＤ水族箱用抽水馬達一只，得手後
      置於台北市○○區○○路一段七一巷一八號二樓住處。
    (三)又承前揭概括犯意，於八十八年十月十一日凌晨四時許，在臺北市○○區○○
      街二十三巷八號一樓麗仙酒店處，見丁○○所有內有現金新臺幣（下同）一千
      六百元、丁○○之身分證正本一張及信用卡二張之皮包一個置於店內之椅子上
      ，即趁四周無人之際，竊取前揭皮包，得手後，將現金取出花用，並取出身分
      證及信用卡置於其所騎乘ＤＫＬ─五八三號輕型機車座墊下伺機使用，另將皮
      包予以丟棄。
    (四)承前揭概括犯意，於同日晚間九時三十分許，在前揭甲○○經營之水族箱用品
      店處，竊取甲○○所有之水族箱用過濾器一個，將之置於袋中己身實力支配之
      下而得手，並擬走出門口拒不付帳，為甲○○發覺後攔下，當場予以逮捕，經
      甲○○報警處理，為警自前揭機車內搜得前揭丁○○之身分證及信用卡，再於
      黃浩志前揭住處，搜得抽水馬達一只。
二、案經臺北市政府警察局北投分局報請臺灣士林地方法院檢察署檢察官偵查聲請簡
    易處刑判決後經本院改依通常審理程序，暨經臺灣士林地方法院檢察署檢察官函
    請併案審理。
    理  由
一、訊據被告戊○○對於右揭事實欄所示(二)、(三)、(四)之事實坦承不諱，惟矢口否認有
    何竊取機車犯行，辯稱；伊因為想購買一部機車跑車，透過介紹認識丙○○，張
    於八十八年七月十二日凌晨打電話至伊手機，聯絡伊至中影文化城交車，丙○○
    乃牽出系爭機車至門口給伊，並約定作價十五萬元，之後伊交付了五萬元，伊不
    知道機車竊取來的云云。
    (一)竊取機車部分：
    (1)系爭機車係於上揭時地遭竊乙節，業據所有人乙○○於本院證稱在卷，復有贓
      物認領收據一件在卷可憑。而被告於八十八年八月十日將系爭機車停放於台北
      市○○區○○路一段七一巷十八號樓梯間經警查獲，且員警自機車採得指紋送
      鑑定結果，比對發現與被告指紋相符，有內政部警政署刑事警察局指紋鑑定書
      一件附卷可稽。
    (2)被告對於持有系爭機車之原因迭次供述不一，先於警訊中供稱：「是綽號叫阿
      德的於三星期前約上午九點左右，在承德路上的大同加油站交給我的。」 (見
      八十八年八月十日警訊筆錄)，嗣再翻異其詞辯稱是向丙○○買的，在上揭時
      地由丙○○交付伊云云。然查，果若被告確係自丙○○處收受機車，何於警訊
      時不逕供陳該情，被告所辯已有可疑。再者，被告辯稱當日凌晨係丙○○電伊
      至該處交車乙節，經查，丙○○於偵查中堅詞否認竊取系爭機車之情，又丙○○使用門號為0000000000號之行動電話，於八十八年七月十一日至
      翌日十二日之通聯紀錄均無發話予被告0000000000號行動電話之記
      錄，亦有行動電話基本資料清單一件附卷可稽，從而被告所辯已不足採信。此
      外，系爭機車價值達上百萬元，業據乙○○證稱在卷，被告如何可能逕以十五
      萬元顯不相當市價之價格購得該車，況且丙○○又如何甘冒刑責風險竊車販售
      ，卻未直接自被告處取得價金？被告所辯均與事理相違，不足採信。
    (3)系爭機車避震器上之車身號碼ＺＤＭＨ一００ＡＡＷＢ００一八四九號，經送
      鑑定以電解法、檢視法鑑識結果有磨損之情形，有內政部警政署刑事警察局八
      十八年八月二十一日刑鑑字第八二七四號通知書一件及附卷可稽，被告對於磨
      損避震器上之號碼亦不爭執，被告若以通常合法管道取得機車，何以須磨損機
      車號碼？被告此舉顯然為逃避查獲，亦徵被告竊盜之事實。
    綜上，被告所辯均不足採之，事證明確，被告竊盜犯行應堪認定。
    (二)右揭事實欄所示(二)、(三)、(四)之事實，業據證人甲○○ (見本院八十九年四月十
      八日訊問筆錄)、丁○○ (見本院八十九年九月十九日審理筆錄)於本院證稱在
      卷，並有失竊報告二件及領據三件附卷可稽，核與被告於本院審理中自白相符
      ，事證明確，應堪採信。
二、核被告所為，係犯刑法第三百二十條第一項之竊盜罪。被告先後多次竊盜犯行，
    時間緊接，手法相同，且係犯構成要件相同之罪名，顯係基於概括犯意而為，應
    依連續犯之規定以一罪論，並依法加重其刑。又被告於八十八年七月十二日竊盜
    機車犯行，雖未據公訴人起訴，然與前揭公訴人起訴並論罪科刑部分有連續犯裁
    判上一罪關係，亦為起訴效力所及，併予敘明。爰審酌被告素行、犯罪之動機、
    目的、手段、犯罪次數達四次、犯罪所得財產、對被害人所生之損害，及犯罪後
    態度等一切情狀，量處如主文所示之刑。
據上論斷，應依刑事訴訟法第四百五十二條、第二百九十九條第一項前段，刑法第五
十六條、第三百二十條第一項，罰金罰鍰提高標準條例第一條前段，判決如主文。
本案經檢察官高愈杰到庭執行職務。
中      華      民      國      八十九      年      十    月    三    日
                                  臺灣士林地方法院刑事第二庭
                                          法  官  王 梅 英
右正本證明與原本無異。
如不服本判決，應於判決送達後十日內，向本院提出上訴狀。
                                          書記官  廖 春 玉
中      華      民      國      八十九      年      十    月     五     日


司法院資訊處製作；財團法人民間司法改革基金會備份。
